臺灣臺南地方法院民事裁定
110年度司繼字第2867號
聲  請  人  林澧潼  



關  係  人  國有財產署南區分署
上列聲請人聲請對被繼承人選任遺產管理人事件，本院裁定如下
：
    主  文
選任財政部國有財產署南區分署為被繼承人陳天良（男、民國00
年00月0日生、身分證統一編號：Z000000000號、民國109年4月2
4日死亡，死亡前最後住所：臺南市○○區○○里○○路00巷0號）之遺
產管理人。
聲請程序費用新臺幣壹仟元由被繼承人之遺產負擔。
    理      由
一、按家事事件法第136條規定，利害關係人或檢察官聲請選任
    遺產管理人時，其聲請書應記載下列事項，並附具證明文件
    ：一、聲請人，二、被繼承人之姓名、最後住所、死亡之年
    月日時及地點，四、聲請之事由，五、聲請人為利害關係人
    時，其法律上利害關係之事由；親屬會議未依第134條第2項
    或第135條另為選定遺產管理人時，利害關係人或檢察官得
    聲請法院選任遺產管理人，並適用前項之規定；而法院選任
    之遺產管理人，除自然人外，亦得選任公務機關。次按先順
     序繼承人均拋棄其繼承權時，由次順序之繼承人繼承，其
    次順序繼承人有無不明或第四順序之繼承人均拋棄其繼承權
    者，準用關於無人承認繼承之規定；繼承開始時，繼承人之
    有無不明者，由親屬會議於一個月內選定遺產管理人，並將
    繼承開始及選定遺產管理人之事由，向法院報明；又無親屬
    會議或親屬會議未於前條所定期限內選定遺產管理人者，利
    害關係人或檢察官，得聲請法院選任遺產管理人，並由法院
    依前項規定為公示催告，民法第1176條第6項、第1177條、
    第1178條第2項亦分別定有明文。
二、本件聲請意旨略以：緣聲請人與被繼承人陳天良同為臺南市
    ○○區○○段000號土地共有人並經本院106年度訴字第909號分
    割共有物事件予以變價分割，現聲請人已向本院110年度司
    執字第41096號聲請強制執行繫屬中，惟被繼承人於民國109
    年4月24日死亡，其繼承人均拋棄繼承，是否仍有應繼承之
    人不明，其親屬會議亦未於1個月內選定遺產管理人，為確
    保聲請人權利，爰依法聲請選任國有財產署南區分署為被繼
    承人之遺產管理人等語。
三、經查，聲請人主張之前開事實，業據提出被繼承人除戶謄本
    、本院106年度訴字第909號民事判決暨確定證明書影本、臺
    灣臺南地方法院執行命令、臺灣臺南地方法院家事法庭函等
    為證，堪信為真實。是其以利害關係人身分聲請選任被繼承
    人之遺產管理人，核與開規定並無不合，應予准許。又經本
    院職權調閱本院109年度司繼字第1522、1721號拋棄繼承卷
    宗查核無誤，審酌無人承認繼承之遺產，於清償債權、交付
    遺贈物後，如有剩餘，應歸屬國庫，且遺產管理人之選任係
    屬法院之職權，其職務涉及公益性，除應注意遺產處置之公
    平性外，尚須慮及其適切性，即應兼顧被選任人對遺產、遺
    債之瞭解程度、處理遺產事務之能力與利害關係等綜合判斷
    之，而財政部國有財產署南區分署基於管理國有財產之權責
    ，由其任被繼承人之遺產管理人，執行管理及清算遺產職務
    ，尚屬適當。
四、依家事事件法第127條第4項之規定，裁定如主文
中　　華　　民　　國　　110 　年　　10　　月　　18　　日
                   家事法庭   司法事務官　陳妍文
以上正本係照原本作成。
如對本裁定抗告，須於裁定送達後10日內向本院提出抗告狀，並
應繳納抗告費新臺幣1,000元整。
中　　華　　民　　國　　110 　年　　10　　月　　18　　日
                                  書記官　劉雙宜